臺灣高等法院高雄分院民事裁定　　　　　 96年度抗字第120號
抗　告　人　高雄市農會
法定代理人　甲○○
　　　　　　　　　　　送達代.
相　對　人　乙○○
上列抗告人與相對人間強制執行聲請停止執行事件，抗告人對於
臺灣高雄地方法院民國96年3 月14日96年聲字第437 號所為裁定
提起抗告，本院裁定如下：
    主  文
原裁定廢棄。
相對人於原審之聲請駁回。
第一、二審程序費用由相對人負擔。
    理  由
一、抗告意旨略以：其於民國85年間，對訴外人即債務人曾寶鴻
    提供設定抵押之不動產，聲請原審法院強制執行後，僅部分
    受償，計尚欠新臺幣（下同）175 萬9848元本息、違約金未
    獲清償，因相對人為上開債權之保證人，乃另對相對人在第
    三人之薪資債權為強制執行，並經原審法院95年度執字第號
    核發執行命令在卷，詎執行法院僅因相對人以不實之時效抗
    辯，即准供擔保後停止執行，且所定擔保額僅為36萬789 元
    ，顯與抗告人上開債權額差距過大，不足確保抗告人之權利
    ，難謂衡平，自有將原裁定廢棄之必要等語。
二、按有回復原狀之聲請，或提起再審或異議之訴，或對於和解
    為繼續審判之請求，或提起宣告調解無效之訴，撤銷調解之
    訴，或對於法院依強制執行法第4 條第1 項第5 款之裁定提
    起抗告時，法院因必要情形或依聲請定相當並確實擔保，得
    為停止強制執行之裁定，強制執行法第18條第2 項定有明文
    。準此，原審法院依上開規定准為供擔保後停止執行之裁定
    ，自應以聲請人已合法提起各該救濟程序為前題，亦即就本
    件言，應以相對人已合法提起債務人異議之訴方可。
三、惟查相對人為本件停止執行之聲請前，固曾對抗告人提起債
    務人異議之訴，即原審法院96年度補字第278 號債務人異議
    之訴事件，此經原審調閱該卷審認甚明，然該債務人異議之
    訴事件因相對人未繳納裁判費，經原審法院限期令其補繳，
    逾期未繳，致遭原審以起訴不合程式而駁回，有本院電話查
    詢單、原審96年度訴字第1283號民事裁定附卷（本卷15至18
    頁）可憑。又上開駁回訴訟之裁定，因相對人未於期限內提
    起抗告業已確定一節，亦有本院另紙電話查詢在卷（同卷19
    、24、25頁）足稽。基此，相對人既未合法提起債務人異議
    之訴，則原審依上開規定，命相對人供擔保為准許停止強制
    執行之裁定，即非有據。又抗告意旨雖未就此指摘，然此既
    為命供擔保裁定停止執行之法定要件，屬本院應依職權調查
    事項，自不受抗告理由拘束，應認原裁定容有違誤，抗告為
    有理由，自應廢棄原裁定，並駁回相對人於原審之聲請，爰
    裁定如主文。
四、爰依強制執行法第30條之1 ，民事訴訟法第495 條之1 、第
    492 條、第95條、第78條，裁定如主文。
中　　華　　民　　國　　96　　年　　5 　　月　　30　　日
                            民事第五庭
                                審判長法官    蔡明宛
                                法      官    曾錦昌
                                法      官    黃國川
以上正本證明與原本無異。
本件不得再抗告。
中　　華　　民　　國　　96　　年　　5 　　月　　30　　日
                                書  記  官    鄭翠芬
